【裁判字號】    89,訴,302
【裁判日期】    891026
【裁判案由】    偽造文書等
【裁判全文】
臺灣苗栗地方法院刑事判決                          八十九年度訴字第三二號
    公  訴  人  臺灣苗栗地方法院檢察署檢察官
    被      告  甲○○
右列被告因偽造文書案件，經檢察官提起公訴（八十九年度偵字第五八三五號），本
院判決如左：
    主  文
甲○○連續行使偽造私文書，足以生損害於公眾及他人，處有期徒刑陸月，緩刑參年
。
附表二編號一至二所示之署押均沒收。
    事  實
一、甲○○明知其駕駛執照經主管機關吊扣而為不得駕駛之人，竟為免經警攔查舉發
    無照駕駛之違規事項，基於偽造私文書之概括犯意，先後於附表一編號一至二所
    示之時、地，因駕駛ＸＫ─一一一號營業用聯結車為警攔查時，冒用其友人「曾
    明德」之名義（真實姓名應為乙○○），連續於附表一編號一至二之單據上偽造
    「曾明德」之署押，表示乙○○已收受該舉發違反道路交通管理事件通知單（下
    稱舉發單），並以行使偽造私文書之概括犯意，持以行使，將所簽之舉發單交還
    執勤警員收執，足以生損害於乙○○及警察、監理機關對於取締交通違規事件之
    正確性。嗣於同年十二月二日凌晨一時三十分許繳回舉發單時，為值勤員警當場
    識破查獲，再依其之自白查獲八十八年十一月十六日之行為。
二、案經內政部警政署國道公路警察局第二警察隊報請臺灣苗栗地方法院檢察署檢察
    官偵查起訴。
    理  由
一、訊據被告甲○○對右揭事實供承不諱，核與證人乙○○所證述之情節相符，並有
    如附表二編號一至二所示被偽造之「曾明德」名義署押、舉發通知單等在卷可證
    ，參以被告於偽簽乙○○之署押，尚將證人之姓名誤簽為「曾明德」，足見證人
    確未同意被告簽署其姓名，故被告之自白確與事實相符，本件事證明確，被告犯
    行洵堪認定。
二、按連續犯係裁判上之一罪，其刑罰權亦屬單一，無從分割，故其中一部分行為，
    既已被偵查機關發覺，雖在司法機關訊問中被告陳述其未發覺之部分犯罪行為，
    僅能謂為自白，並不符合法第六十二條之規定，而認對全部犯罪有自首之效力，
    予以減輕其刑。（最高法院八十一年度台上字第四七○三號判決、七十三年度第
    二次刑事庭會議決議參照）。被告於為警取締交通違規時在舉發單上偽簽「曾明
    德」之署押，然後交還取締員警收執，顯然就該通知單之內容有所主張，表示由
    乙○○收受該通知單之意，並使人誤信其為乙○○真正署押之虞，足生損害於乙
    ○○及警察、監理機關對於取締交通違規事件之正確性，核被告前開所為係犯刑
    法第二百十六條、第二百十條行使偽造私文書罪。被告在舉發單上偽造署押為偽
    造私文書之部分行為，其偽造私文書之低度行為，為其行使偽造私文書之高度行
    為所吸收，均不另論罪。被告先後多次之行使偽造私文書犯行，均時間緊接，手
    法相同，且觸犯構成要件相同之罪名，為連續犯，應依刑法第五十六條之規定論
    以一罪並加重其刑。爰審酌被告犯罪之目的、手段、所生危害、犯後坦承並自白
    其餘犯行，態度良好等一切情狀，量處如主文所示之刑。查被告前未曾受有期徒
    刑以上刑之宣告，有臺灣苗栗地方法院檢察署刑案資料查註紀錄表及臺灣高等法
    院被告全國前案紀錄表各一紙在卷可憑，被告坦承犯行，深具悔意，經此刑之教
    訓，當知警惕而無再犯之虞，本院綜核各情，認前開對其所宣告之刑，以暫不執
    行為適當，爰併予宣告緩刑三年，以啟自新。末查，扣案如附表二編號一至二所
    示偽造之曾明德署押，有使人誤信其為乙○○真正署押之虞，應依同法第二百十
    九條之規定宣告沒收。至附表二所示之舉發單本身，既非違禁物，亦非供被告犯
    罪所用之物，且被告已將之交還執勤員警，已非被告所有，爰不另為沒收之諭知
    ，併予敘明。
據上論斷，應依刑事訴訟法第二百九十九條第一項前段、刑法第五十六條、第二百十
六條、第二百十條、第二百十九條、第七十四條第一款，判決如主文。
本案經檢察官蔡宗熙到庭執行職務。
中      華      民      國    八十九    年      十      月    二十六    日
                                臺灣苗栗地方法院刑事庭
                                        法  官  黃建都
右正本證明與原本無異
如不服本判決，應於送達後十日內向本院提出上訴狀（須附繕本），上訴於臺灣高等
法院臺中分院。
                                        書記官  黃士益
中      華      民      國    八十九    年      十      月    二十六    日
附錄法條
刑法第二百一十六條
行使第二百十條至第二百十五條之文書者，依偽造、變造文書或登載不實
事項或使登載不實事項之規定處斷。
刑法第二百一十條
偽造、變造私文書，足以生損害於公眾或他人者，處五年以下有期徒刑。
附表一
┌──┬────┬────┬──────────┬───────────┐
│編號│時   間 │地    點│單                據│ 偽    造    行    為 │
├──┼────┼────┼──────────┼───────────┤
│    │        │        │                    │於上列舉發單（共一式四│
│    │八十八年│國道中山│內政部警政署國道公路│聯）第一聯之發單單位欄│
│ 一 │十一月十│高速公路│警察局公警局字第○│位上，偽簽曾明德之署押│
│    │六日    │南下二四│四一一四四七號舉發單│，因複寫製作，故第二至│
│    │        │七公里處│                    │第四聯相同欄位上亦有所│
│    │        │        │                    │偽簽曾明德之署押存在  │
├──┼────┼────┼──────────┼───────────┤
│    │        │        │                    │於上列舉發通知單（共一│
│    │八十八年│國道中山│                    │式四聯）第二聯之收受通│
│    │十二月二│高速公路│內政部警政署國道公路│知聯者簽章欄位上，偽簽│
│ 二 │日凌晨一│南下一一│警察局公警局字第○│曾明德之署押，因複寫製│
│    │時三十分│七公里（│二五五五二○號舉發單│作，故第三至第四聯相同│
│    │許      │苗栗縣境│                    │欄位上亦有所偽簽曾明德│
│    │        │）      │                    │之署押存在。          │
└──┴────┴────┴──────────┴───────────┘
附表二
一、內政部警政署國道公路警察局公警局字第0000000號舉發單（共一式四
    聯）第一至四聯之發單單位或相同欄位上偽造之「曾明德」之署押四枚。
二、內政部警政署國道公路警察局公警局字第0000000號舉發單（共一式四
    聯）第二至四聯之收受通知聯者簽章或相同欄位上偽造之「曾明德」之署押三枚
    。


司法院資訊處製作；財團法人民間司法改革基金會備份。
